Inventaris van het archief van de Kamer van Koophandel en Fabrieken voor Dordrecht en omstreken: Handelsregister, 1922- na 1960
Nationaal Archief, Den Haag
- 47151 - 47195, 1725
  De volgende nummers ontbreken: 47151, 47153 t/m 47158, 47160, 47162, 47164, 47166, 47168, 47169, 47171, 47173, 47175, 47178, 47179, 47181 t/m 47185, 47187, 47189 t/m 47194.
- 47196 - 47260, 1726
  De volgende nummers ontbreken: 47197, 47200 t/m 47204, 47206 t/m 47209, 47213, 47215 t/m 47219, 47221 t/m 47229, 47231, 47232, 47234, 47236 t/m 47244, 47246, 47247, 47249, 47250, 47252, 47253, 47254, 47256 t/m 47259.
- 47261 - 47306, 1727
  De volgende nummers ontbreken: 47261, 47262, 47264, 47267, 47269, 47271, 47273, 47276 t/m 47282, 47284 t/m 47289, 47291, 47292, 47294 t/m 47299, 47304, 47305.
- 47307 - 47370, 1728
  De volgende nummers ontbreken: 47307 t/m 47310, 47312, 47313, 47314, 47316, 47317, 47321 t/m 47325, 47327, 47329 t/m 47337, 47339 t/m 47345, 47349, 47350, 47351, 47353 t/m 47360, 47362 t/m 47368.
- 47371 - 47412, 1729
  De volgende nummers ontbreken: 47371, 47373 t/m 47378, 47380 t/m 47383, 47385, 47388, 47389, 47392, 47393, 47396, 47399 t/m 47404, 47406, 47409, 47410, 47411.
- 47413 - 47472, 1730
  De volgende nummers ontbreken: 47413 t/m 47432, 47435 t/m 47440, 47442, 47443, 47444, 47449, 47454, 47455, 47457 t/m 47464, 47467 t/m 47470.
- 47473 - 47521, 1731
  De volgende nummers ontbreken: 47473, 47475, 47477, 47479 t/m 47482, 47484, 47485, 47486, 47491, 47492, 47495 t/m 47498, 47500, 47501, 47502, 47505 t/m 47510, 47514, 47516 t/m 47520.
- 47522 - 47577, 1732
  De volgende nummers ontbreken: 47522, 47524 t/m 47528, 47530, 47531, 47532, 47534, 47535, 47536, 47538, 47540, 47542, 47545, 47547, 47550 t/m 47554, 47556 t/m 47561, 47565 t/m 47568, 47570, 47572, 47573, 47574, 47576.
- 47578 - 47646, 1733
  De volgende nummers ontbreken: 47578, 47579, 47581, 47582, 47583, 47586, 47587, 47589, 47591, 47592, 47594, 47596 t/m 47609, 47611 t/m 47621, 47623, 47624, 47625, 47629, 47630, 47632, 47634, 47636, 47637, 47639, 47641 t/m 47645.
- 47647 - 47695, 1734
  De volgende nummers ontbreken: 47648, 47650, 47652, 47654, 47656, 47658, 47660, 47661, 47662, 47664 t/m 47667, 47669, 47670, 47672 t/m 47677, 47679, 47682 t/m 47691, 47693, 47694.
- 47696 - 47728, 1735
  De volgende nummers ontbreken: 47697 t/m 47701, 47704, 47705, 47709, 47714, 47715, 47720, 47722 t/m 47725, 47727.
- 47729 - 47790, 1736
  De volgende nummers ontbreken: 47730 t/m 47735, 47737 t/m 47742, 47744, 47746, 47748 t/m 47752, 47754, 47756 t/m 47761, 47763, 47764, 47767, 47768, 47770, 47771, 47776 t/m 47782, 47785 t/m 47789.
- 47791 - 47857, 1737
  De volgende nummers ontbreken: 47791, 47792, 47794 t/m 47797, 47799 t/m 47812, 47814, 47818 t/m 47823, 47825, 47826, 47827, 47829, 47830, 47831, 47833 t/m 47839, 47841, 47842, 47845, 47846, 47847, 47849, 47850, 47851, 47856.
- 47858 - 47906, 1738
  De volgende nummers ontbreken: 47858, 47862, 47864, 47865, 47867, 47870, 47872, 47873, 47875, 47876, 47878 t/m 47881, 47883 t/m 47886, 47888, 47889, 47891 t/m 47894, 47896, 47897, 47899, 47900, 47903.
- 47907 - 47985, 1739
  De volgende nummers ontbreken: 47907 t/m 47915, 47917 t/m 47921, 47923, 47925, 47928, 47929, 47930, 47932, 47933, 47935 t/m 47948, 47951, 47952, 47956, 47957, 47960, 47962, 47964 t/m 47967, 47969 t/m 47973, 47975 t/m 47982, 47984.
- 47986 - 48024, 1740
  De volgende nummers ontbreken: 47988, 47992, 47993, 47997 t/m 48006, 48009, 48016, 48017, 48019, 48020, 48022, 48023.
- 48025 - 48064, 1741
  De volgende nummers ontbreken: 48025, 48027 t/m 48030, 48032, 48033, 48034, 48036, 48037, 48039, 48040, 48041, 48044, 48045, 48047, 48048, 48051, 48052, 48055, 48058 t/m 48061.
- 48065 - 48113, 1742
  De volgende nummers ontbreken: 48066, 48069, 48070, 48071, 48074, 48078, 48081, 48083, 48084, 48086, 48087, 48089 t/m 48100, 48102, 48103, 48104, 48106 t/m 48109, 48111, 48112.
- 48114 - 48165, 1743
  De volgende nummers ontbreken: 48114 t/m 48119, 48123, 48125, 48127, 48129, 48130, 48132, 48134 t/m 48137, 48139 t/m 48143, 48145 t/m 48150, 48152, 48153, 48154, 48159, 48160, 48164.
- 48166 - 48233, 1744
  De volgende nummers ontbreken: 48166, 48168, 48170, 48171, 48173 t/m 48176, 48178 t/m 48183, 48185, 48186, 48187, 48189, 48190, 48192 t/m 48204, 48206, 48210 t/m 48218, 48220, 48223, 48225, 48226, 48228 t/m 48232.
- 48234 - 48275, 1745
  De volgende nummers ontbreken: 48234, 48235, 48236, 48238, 48240, 48241, 48243, 48244, 48247, 48252, 48253, 48255, 48256, 48258, 48259, 48261, 48263, 48264, 48265, 48267 t/m 48270, 48272.
- 48276 - 48325, 1746
  De volgende nummers ontbreken: 48276 t/m 48283, 48285 t/m 48291, 48293 t/m 48297, 48299, 48300, 48304, 48305, 48307 t/m 48310, 48312, 48315, 48316, 48317, 48320, 48323.
- 48326 - 48403, 1747
  De volgende nummers ontbreken: 48326 t/m 48330, 48332 t/m 48336, 48338 t/m 48346, 48348 t/m 48352, 48355 t/m 48361, 48363 t/m 48367, 48369, 48370, 48372, 48373, 48376, 48378, 48379, 48380, 48382, 48383, 48384, 48386 t/m 48396, 48400, 48401, 48402.
- 48404 - 48455, 1748
  De volgende nummers ontbreken: 48404, 48405, 48406, 48409, 48411, 48413, 48414, 48420, 48423 t/m 48428, 48431 t/m 48448, 48452, 48453, 48454.
- 48456 - 48493, 1749
  De volgende nummers ontbreken: 48459, 48461, 48462, 48464, 48467, 48468, 48469, 48471, 48475, 48477, 48479, 48480, 48482 t/m 48487, 48489, 48490, 48491.
- 48494 - 48539, 1750
  De volgende nummers ontbreken: 48494, 48495, 48497 t/m 48501, 48507 t/m 48511, 48513, 48515 t/m 48524, 48528 t/m 48534, 48536.
- 48540 - 48588, 1751
  De volgende nummers ontbreken: 48540 t/m 48546, 48548, 48549, 48551, 48555 t/m 48561, 48563, 48565 t/m 48569, 48572 t/m 48577, 48579, 48580, 48584, 48585, 48586.
- 48589 - 48631, 1752
  De volgende nummers ontbreken: 48591, 48594, 48598 t/m 48603, 48605, 48608 t/m 48612, 48614, 48616 t/m 48619, 48621 t/m 48624, 48627, 48630.
- 48632 - 48697, 1753
  De volgende nummers ontbreken: 48633 t/m 48641, 48644, 48646, 48648 t/m 48652, 48656 t/m 48659, 48661, 48662, 48664, 48666 t/m 48669, 48671, 48672, 48673, 48676 t/m 48685, 48687, 48688, 48690, 48692 t/m 48696.
- 48698 - 48767, 1754
  De volgende nummers ontbreken: 48698, 48699, 48701, 48703 t/m 48710, 48712 t/m 48716, 48719 t/m 48735, 48737, 48738, 48740, 48742, 48744 t/m 48748, 48750, 48751, 48752, 48754, 48755, 48757, 48759 t/m 48764, 48766.
- 48768 - 48835, 1755
  De volgende nummers ontbreken: 48768 t/m 48774, 48776 t/m 48785, 48787 t/m 48790, 48792 t/m 48797, 48799, 48800, 48804 t/m 48808, 48812, 48813, 48814, 48816, 48817, 48819, 48821, 48822, 48825 t/m 48832, 48834.
- 48836 - 48894, 1756
  De volgende nummers ontbreken: 48836, 48837, 48838, 48841, 48842, 48844, 48846, 48847, 48850 t/m 48855, 48859, 48861, 48862, 48863, 48865 t/m 48883, 48885, 48886, 48887, 48891, 48893.
- 48895 - 48951, 1757
  De volgende nummers ontbreken: 48897, 48898, 48900 t/m 48903, 48905, 48906, 48907, 48909, 48911 t/m 48914, 48916, 48917, 48921 t/m 48932, 48935, 48937, 48938, 48939, 48942 t/m 48945, 48947 t/m 48950.
- 48952 - 49001, 1758
  De volgende nummers ontbreken: 48952, 48954, 48957, 48959 t/m 48964, 48966, 48968 t/m 48971, 48973, 48975 t/m 48978, 48983, 48985 t/m 48994, 48996, 48997, 49000.
- 49002 - 49083, 1759
  De volgende nummers ontbreken: 49002 t/m 49011, 49013 t/m 49017, 49019, 49021 t/m 49027, 49029, 49031, 49032, 49034, 49036 t/m 49041, 49043, 49044, 49046 t/m 49057, 49060, 49063 t/m 49066, 49070, 49071, 49073 t/m 49081.
- 49084 - 49148, 1760
  De volgende nummers ontbreken: 49084 t/m 49093, 49095, 49096, 49099 t/m 49102, 49104, 49106 t/m 49113, 49116, 49117, 49118, 49123, 49127 t/m 49132, 49134, 49136 t/m 49143, 49145, 49146, 49147.
- 49149 - 49228, 1761
  De volgende nummers ontbreken: 49149, 49151, 49155 t/m 49170, 49172 t/m 49181, 49183, 49184, 49185, 49189 t/m 49195, 49197, 49198, 49200 t/m 49204, 49206, 49208, 49211 49212, 49213, 49215 t/m 49219, 49221 t/m 49224, 49226, 49227.
- 49229 - 49280, 1762
  De volgende nummers ontbreken: 49229, 49230, 49231, 49233, 49235 t/m 49238, 49240, 49241, 49243, 49245, 49247, 49248, 49249, 49252, 49253, 49254, 49256, 49258 t/m 49264, 49266, 49268, 49269, 49271, 49272, 49274 t/m 49278.
- 49281 - 49352, 1763
  De volgende nummers ontbreken: 49281, 49283 t/m 49292, 49295 t/m 49300, 49302 t/m 49305, 49307, 49308, 49310 t/m 49314, 49317 t/m 49323, 49325, 49326, 49327, 49329, 49330, 49332, 49334 t/m 49341, 49343, 49344, 49346, 49348, 49349, 49351.
- 49353 - 49448, 1764
  De volgende nummers ontbreken: 49354 t/m 49358, 49360, 49361, 49363 t/m 49368, 49371 t/m 49385, 49388, 49389, 49391 t/m 49398, 49400, 49401, 49402, 49404 t/m 49409, 49411 t/m 49416, 49418 t/m 49432, 49434, 49435, 49436, 49439, 49440, 49441, 49443, 49444, 49445, 49447.
- 49449 - 49498, 1765
  De volgende nummers ontbreken: 49450, 49451, 49453, 49455, 49457, 49462, 49465, 49467 t/m 49473, 49475, 49477, 49478, 49480 t/m 49483, 49485 t/m 49497.
- 49499 - 49563, 1766
  De volgende nummers ontbreken: 49499, 49501 t/m 49504, 49507, 49510, 49512, 49514 t/m 49518, 49520 t/m 49525, 49528, 49530 t/m 49540, 49542 t/m 49545, 49547, 49549, 49550, 49551, 49553, 49555 t/m 49562.
- 49564 - 49603, 1767
  De volgende nummers ontbreken: 49564 t/m 49569, 49572, 49573, 49574, 49578 t/m 49581, 49583, 49591, 49593, 49594, 49596 t/m 49600, 49602.
- 49604 - 49686, 1768
  De volgende nummers ontbreken: 49604, 49605, 49606, 49609, 49613 t/m 49624, 49626 t/m 49630, 49633 t/m 49638, 49640 t/m 49656, 49658, 49659, 49662 t/m 49665, 49667, 49671 t/m 49675, 49677 t/m 49682, 49684, 49685.
- 49687 - 49731, 1769
  De volgende nummers ontbreken: 46988, 46990 t/m 46993, 46996, 46998, 46999, 49701, 49702, 49704, 49706 t/m 49709, 49711, 49713, 49714, 49715, 49717, 49719, 49723, 49725, 49727 t/m 49730.
- 49732 - 49815, 1770
  De volgende nummers ontbreken: 49732 t/m 49736, 49738, 49739, 49740, 49743 t/m 49747, 49749 t/m 49756, 49758 t/m 49763, 49766, 49767, 49768, 49770 t/m 49777, 49779, 49782, 49784, 49785, 49787 t/m 49791, 49793 t/m 49809, 49811, 49812, 49814.
- 49816 - 49906, 1771
  De volgende nummers ontbreken: 49816, 49817, 49819, 49820, 49822, 49823, 49824, 49826 t/m 49829, 49831 t/m 49836, 49839 t/m 49843, 49845, 49846, 49847, 49849, 49851 t/m 49872, 49874 t/m 49878, 49880 t/m 49883, 49885, 49886, 49888 t/m 49903, 49905.
- 49907 - 50004, 1772
  De volgende nummers ontbreken: 49907, 49909 t/m 49919, 49921 t/m 49928, 49930 t/m 49945, 49947, 49949, 49952, 49953, 49954, 49957 t/m 49973, 49975, 49976, 49977, 49979, 49980, 49981, 49983 t/m 49992, 49994, 49996, 49997, 50000 t/m 50003.
- 50005 - 50061, 1773
  De volgende nummers ontbreken: 50005, 50008 t/m 50014, 50017, 50018, 50019, 50021, 50022, 50024 t/m 50027, 50029, 50030, 50031, 50033, 50035, 50036, 50037, 50039, 50041, 50043, 50045 t/m 50048, 50051, 50052, 50053, 50055 t/m 50060.
- 50062 - 50111, 1774
  De volgende nummers ontbreken: 50062, 50064 t/m 50068, 50071, 50072, 50075, 50077, 50078, 50079, 50082 t/m 50089, 50091 t/m 50097, 50100, 50101, 50102, 50104, 50106, 50107, 50108, 50110.
- 50112 - 50174, 1775
  De volgende nummers ontbreken: 50112, 50113, 50115 t/m 50118, 50120, 50121, 50123, 50124, 50128 t/m 50137, 50139 t/m 50144, 50146, 50148, 50149, 50151, 50153, 50154, 50157 t/m 50161, 50163, 50165, 50166, 50168, 50169, 50171, 50172, 50173.
- 50175 - 50236, 1776
  De volgende nummers ontbreken: 50177 t/m 50181, 50183 t/m 50189, 50192, 50194 t/m 50198, 50200, 50203, 50204, 50205, 50207 t/m 50215, 50218 t/m 50224, 50227 t/m 50230, 50232.
- 50237 - 50316, 1777
  De volgende nummers ontbreken: 50239, 50241 t/m 50247, 50249 t/m 50255, 50257, 50258, 50260 t/m 50263, 50265, 50266, 50267, 50269, 50270, 50272, 50274 t/m 50291, 50293 t/m 50302, 50306, 50307, 50308, 50310, 50311, 50312, 50314, 50315.
- 50317 - 50402, 1778
  De volgende nummers ontbreken: 50317, 50318, 50320, 50322, 50323, 50325, 50326, 50328 t/m 50331, 50333, 50334, 50335, 50337, 50338, 50339, 50341, 50343 t/m 50350, 50352 t/m 50357, 50359 t/m 50364, 50366 t/m 50370, 50372 t/m 50377, 50379, 50380, 50382, 50383, 50384, 50386 t/m 50394, 50396, 50398, 50399, 50400.
- 50403 - 50476, 1779
  De volgende nummers ontbreken: 50403, 50404, 50408, 50410 t/m 50416, 50419, 50421 t/m 50435, 50437 t/m 50441, 50443 t/m 50450, 50452, 50454, 50455, 50457 t/m 50461, 50463, 50464, 50466, 50467, 50469, 50470, 50472, 50473, 50475.
- 50477 - 50539, 1780
  De volgende nummers ontbreken: 50477, 50478, 50480, 50481, 50483, 50484, 50486 t/m 50498, 50500 t/m 50507, 50511, 50515 t/m 50520, 50524, 50526, 50538 t/m 50536, 50538.
- 50540 - 50597, 1781
  De volgende nummers ontbreken: 50544, 50545, 50547, 50548, 50549, 50551, 50552, 50553, 50555, 50556, 50558 t/m 50567, 50570 t/m 50574, 50577 t/m 50583, 50585 t/m 50591, 50593, 50595.
- 50598 - 50657, 1782
  De volgende nummers ontbreken: 50600, 50601, 50603, 50604, 50605, 50607 t/m 50610, 50612, 50613, 50614, 50616, 50617, 50618, 50621, 50623, 50624, 50625, 50627 t/m 50631, 50633, 50635 t/m 50647, 50650 t/m 50654.
- 50658 - 50737, 1783
  De volgende nummers ontbreken: 50659 t/m 50662, 50664, 50669, 50670, 50671, 50673 t/m 50676, 50678 t/m 50692, 50694 t/m 50698, 50702, 50704 t/m 50710, 50713, 50714, 50715, 50717 t/m 50725, 50727, 50729, 50730, 50731, 50733 t/m 50736.
- 50738 - 50861, 1784
  De volgende nummers ontbreken: 50738 t/m 50749, 50751 t/m 50758, 50760, 50761, 50763, 50764, 50766 t/m 50772, 50774, 50775, 50776, 50779 t/m 50792, 50795 t/m 50802, 50804 t/m 50809, 50811 t/m 50821, 50823 t/m 50827, 50829 t/m 50835, 50837 t/m 50843, 50845 t/m 50852, 50854, 50855, 50857, 50860.
- 50862 - 50982, 1785
  De volgende nummers ontbreken: 50862 t/m 50866, 50868, 50869, 50871 t/m 50878, 50880 t/m 50895, 50898 t/m 50904, 50906 t/m 50914, 50916 t/m 50927, 50929, 50931 t/m 50941, 50943, 50944, 50946 t/m 50952, 50954 t/m 50964, 50967 t/m 50970, 50972, 50973, 50974, 50976 t/m 50980.
- 50983 - 51055, 1786
  De volgende nummers ontbreken: 50984 t/m 50987, 50989, 50990, 50991, 50993 t/m 51000, 51002, 51003, 51005, 51006, 51007, 51009, 51010, 51012 t/m 51015, 51017, 51018, 51019, 51022 t/m 51026, 51028, 51030, 51031, 51033 t/m 51036, 51039, 51041 t/m 51046, 51048, 51049, 51050, 51052, 51053.
- 51056 - 51143, 1787
  De volgende nummers ontbreken: 51057, 51059, 51060, 51062, 51064, 51065, 51066, 51068, 51069, 51070, 51072 t/m 51085, 51087 t/m 51092, 51094, 51096, 51097, 51099, 51100, 51102 t/m 51105, 51107, 51109 t/m 51112, 51114 t/m 51127, 51129 t/m 51137, 51140, 51141.
- 51144 - 51256, 1788
  De volgende nummers ontbreken: 51144, 51145, 51147 t/m 51164, 51167 t/m 51185, 51187, 51188, 51190, 51191, 51192, 51194 t/m 51204, 51206 t/m 51212, 51214 t/m 51220, 51222 t/m 51225, 51227, 51228, 51229, 51232 t/m 51236, 51238, 51239, 51240, 51243, 51245, 51246, 51248 t/m 51253.
- 51257 - 51373, 1789
  De volgende nummers ontbreken: 51257 t/m 51269, 51272 t/m 51275, 51277 t/m 51289, 51291 t/m 51297, 51299 t/m 51310, 51312 t/m 51328, 51330, 51331, 51332, 51334, 51335, 51338, 51339, 51341, 51344, 51345, 51346, 51348 t/m 51352, 51354, 51355, 51357 t/m 51367, 51369, 51370, 51372.
- 51374 - 51475, 1790
  De volgende nummers ontbreken: 51374 t/m 51394, 51397, 51398, 51399, 51402 t/m 51408, 51411 t/m 51431, 51433, 51434, 51435, 51437, 51438, 51440, 51441, 51443 t/m 51446, 51448 t/m 51452, 51454, 51457, 51459 t/m 51465, 51468 t/m 51473.
- 51476 - 51562, 1791
  De volgende nummers ontbreken: 51476 t/m 51484, 51487 t/m 51490, 51492 t/m 51503, 51505, 51507, 51510 t/m 51515, 51517, 51519 t/m 51526, 51529 t/m 51543, 51545, 51546, 51548 t/m 51552, 51554 t/m 51561.
- 51563 - 51627, 1792
  De volgende nummers ontbreken: 51568 t/m 51573, 51576, 51577, 51578, 51582 t/m 51604, 51607, 51608, 51610, 51612 t/m 51620, 51622, 51624, 51626.
- 51628 - 51746, 1793
  De volgende nummers ontbreken: 51628 t/m 51631, 51633 t/m 51636, 51638 t/m 51642, 51645 t/m 51651, 51653 t/m 51657, 51659 t/m 51664, 51666 t/m 51670, 51672, 51675, 51677 t/m 51698, 51700 t/m 51714, 51716 t/m 51720, 51724 t/m 51737, 51739 t/m 51745.
- 51747 - 51969, 1794
  De volgende nummers ontbreken: 51747, 51748, 51750 t/m 51779, 51781 t/m 51821, 51823 t/m 51840, 51842, 51843, 51845 t/m 51856, 51858 t/m 51882, 51884 t/m 51890, 51892, 51893, 51895, 51896, 51897, 51899 t/m 51909, 51912 t/m 51932, 51934 t/m 51942, 51944, 51945, 51947 t/m 51963, 51965 t/m 51968.
- 51970 - 52117, 1795
  De volgende nummers ontbreken: 51971 t/m 51975, 51977 t/m 51984, 51986 t/m 51990, 51992, 51993, 51995 t/m 52002, 52005, 52007 t/m 52045, 52047, 52049 t/m 52064, 52067 t/m 52073, 52075 t/m 52084, 52086, 52087, 52088, 52090, 52091, 52092, 52094 t/m 52097, 52099 t/m 52116.
- 52118 - 52287, 1796
  De volgende nummers ontbreken: 52118, 52119, 52120, 52123, 52125 t/m 52152, 52154 t/m 52158, 52160 t/m 52169, 52172 t/m 52180, 52182 t/m 52190, 52192, 52194 t/m 52198, 52200, 52201, 52202, 52204 t/m 52212, 52214 t/m 52219, 52222 t/m 52232, 52234 t/m 52245, 52247 t/m 52250, 52252 t/m 52272, 52274 t/m 52286.
- 52288 - 52427, 1797
  De volgende nummers ontbreken: 52288 t/m 52298, 52300, 52302, 52303, 52307 t/m 52317, 52319 t/m 52327, 52329, 52331 t/m 52349, 52351 t/m 52358, 52361 t/m 52388, 52390 t/m 52393, 52395 t/m 52403, 52405 t/m 52411, 52413, 52414, 52416, 52417, 52418, 52421, 52422, 52424, 52425, 52426.
- 52428 - 52555, 1798
  De volgende nummers ontbreken: 52428 t/m 52439, 52442 t/m 52448, 52450 t/m 52458, 52460 t/m 52463, 52465 t/m 52471, 52473, 52475 t/m 52482, 52484 t/m 52502, 52504, 52506, 52508 t/m 52518, 52523, 52524, 52526, 52528 t/m 52538, 52540 t/m 52547, 52549 t/m 52554.
- 52556 - 52750, 1799
  De volgende nummers ontbreken: 52556 t/m 52578, 52580 t/m 52586, 52589 t/m 52600, 52602 t/m 52621, 52625 t/m 52635, 52637, 52639 t/m 52645, 52647 t/m 52664, 52666, 52667, 52668, 52671, 52673 t/m 52696, 52698 t/m 52733, 52735 t/m 52738, 52740 t/m 52744, 52746 t/m 52749.
- 52751 - 52930, 1800
  De volgende nummers ontbreken: 52751 t/m 52760, 52762 t/m 52768, 52770, 52771, 52772, 52775 t/m 52780, 52782, 52783, 52784, 52787 t/m 52796, 52798 t/m 52811, 52813 t/m 52823, 52825 t/m 52834, 52837 t/m 52840, 52842 t/m 52858, 52860 t/m 52875, 52877 t/m 52900, 52902, 52903, 52905 t/m 52927, 52929.
- 52931 - 53174, 1801
  De volgende nummers ontbreken: 52931 t/m 52939, 52941 t/m 52944, 52946 t/m 52960, 52962, 52963, 52964, 52966, 52967, 52968, 52970 t/m 52974, 52976 t/m 52987, 52989 t/m 53005, 53007 t/m 53013, 53015 t/m 53019, 53021 t/m 53026, 53028 t/m 53049, 53051 t/m 53072, 53074 t/m 53094, 53096 t/m 53099, 53101, 53103 t/m 53107, 53109 t/m 53139, 53141 t/m 53173.
- 53175 - 53326, 1802
  De volgende nummers ontbreken: 53175 t/m 53178, 53180 t/m 53184, 53186 t/m 53192, 53196 t/m 53202, 53204 t/m 53239, 53241 t/m 53248, 53251 t/m 53254, 53256 t/m 53262, 53264 t/m 53275, 53277 t/m 53293, 53295 t/m 53309, 53311 t/m 53319, 53321 t/m 53325.
- 53327 - 53495, 1803
  De volgende nummers ontbreken: 53327 t/m 53341, 53344, 53346, 53347, 53348, 53350 t/m 53357, 53359 t/m 53382, 53384 t/m 53418, 53420, 53421, 53422, 53424, 53426 t/m 53442, 53444 t/m 53452, 53455 t/m 53479, 53482 t/m 53485, 53487, 53489 t/m 53494.
- 53496 - 53661, 1804
  De volgende nummers ontbreken: 53496, 53497, 53499 t/m 53504, 53506 t/m 53524, 53526 t/m 53532, 53534 t/m 53542, 53544, 53545, 53546, 53548 t/m 53551, 53553 t/m 53556, 53558 t/m 53566, 53568 t/m 53579, 53581 t/m 53591, 53593 t/m 53596, 53598 t/m 53645, 53648 t/m 53659.
- 53662 - 53961, 1805
  De volgende nummers ontbreken: 53663, 53665 t/m 53671, 53673 t/m 53677, 53679 t/m 53684, 53686 t/m 53704, 53706 t/m 53716, 53718 t/m 53747, 53749 t/m 53832, 53834 t/m 53851, 53853 t/m 53859, 53861 t/m 53881, 53883 t/m 53890, 53892 t/m 53922, 53924 t/m 53949, 53951 t/m 53957, 53959, 53960.
- 53962 - 54308, 1806
  De volgende nummers ontbreken: 53962 t/m 53991, 53993 t/m 54096, 54098 t/m 54106, 54109 t/m 54117, 54119, 54121 t/m 54132, 54134 t/m 54140, 54142 t/m 54150, 54152 t/m 54167, 54169, 54170, 54171, 54173 t/m 54181, 54183 t/m 54231, 54233 t/m 54237, 54239 t/m 54277, 54279 t/m 54289, 54291 t/m 54307.
- 54309 - 54518, 1807
  De volgende nummers ontbreken: 54309, 54310, 54312 t/m 54320, 54322 t/m 54337, 54339 t/m 54347, 54349 t/m 54356, 54358 t/m 54370, 54372, 54374 t/m 54391, 54393, 54395 t/m 54404, 54406 t/m 54413, 54415 t/m 54441, 54443 t/m 54451, 54453, 54454, 54456 t/m 54463, 54465 t/m 54485, 54487 t/m 54517.
- 54519 - 54740, 1808
  De volgende nummers ontbreken: 54519 t/m 54533, 54535, 54536, 54537, 54539, 54540, 54541, 54543 t/m 54548, 54551 t/m 54558, 54560 t/m 54598, 54600 t/m 54640, 54642 t/m 54654, 54657, 54659 t/m 54680, 54682 t/m 54685, 54687 t/m 54713, 54715 t/m 54739.
- 54741 - 55350, 1809
  De volgende nummers ontbreken: 54741 t/m 54815, 54816 t/m 54869, 54871 t/m 54979, 54981 t/m 54991, 54993 t/m 54996, 54998 t/m 55021, 55023 t/m 55031, 55033 t/m 55071, 55073 t/m 55158, 55160 t/m 55176, 55178 t/m 55339, 55341 t/m 55349.
- nagezonden dossiers: 788a, 788b, 788c, 869., 1810
- nagezonden dossiers: 869 t/m 869 V, 869a, 869b., 1811
- nagezonden dossiers: 1248 I t/m 1248 VI, 1301., 1812
- nagezonden dossiers: 1306, 1881., 1813
- nagezonden dossiers: 1881 a t/m 1881 d, 1901, 1901a., 1814
- nagezonden dossiers: 8150 I t/m XI., 1815